# 广告费

提问人：sky5511fly 时间：2011-03-03 23:40:04
如果企业支付的一笔广告费需要在未来的一年内由广告公司按期发布，这种情况下是记入预付账款然后按期结转费用还是记入待摊费用按期结转，现在有一说法是广告费用不得待摊和预提？？是吗？

回答人：chenyiwei
有确凿证据表明这是针对以后将接受的广告制作、发布等服务预付的广告费的，可计入预付帐款，在后续接受服务的期间内以系统的方法摊销计入损益。但在各个资产负债表日应关注该项预付帐款是否存在减值情况。

回答人：chenyiwei
回复 藤椅 sky5511fly 的帖子新准则下没有“待摊费用”科目。属于待摊性质的预付款项一般在“预付帐款”科目核算。 老准则下，根据财会[2002]18号文第一问，应使用“预付帐款”科目。

回答人：chenyiwei
回复 报纸 sky5511fly 的帖子质量部的复核意见并没有错。我的回复也是这个意思。 广告费的所谓“待摊”和“预提”是指广告费计入损益与接受广告公司、媒体等提供的广告制作、播放、发布服务的程度相配比，而不是与该广告未来预计将产生的效益相配比。广告未来产生的效益是很难直接计量的。